臺灣臺北地方法院刑事判決　　　　　　　95年度訴字第1933號
公　訴　人　臺灣臺北地方法院檢察署檢察官
被　　　告　甲○○
　　　　　　　　　　17
上列被告因違反毒品危害防制條例案件，經檢察官提起公訴（95
年度毒偵字第2763號）及移送本院併案審理（96年度毒偵字第
2334號），由本院合議庭裁定改依簡式審判程序審理，茲判決如
下：
    主    文
甲○○施用第一級毒品，累犯，處有期徒刑柒月，減為有期徒刑
月拾伍日，如易科罰金，以新臺幣壹仟元折算壹日；又施用第
二級毒品，累犯，處有期徒刑肆月，如易科罰金，以新臺幣壹仟
元折算壹日，減為有期徒刑貳月，如易科罰金，以新臺幣壹仟元
折算壹日。應執行有期徒刑伍月，如易科罰金，以新臺幣壹仟元
折算壹日。
    事    實
一、甲○○曾有違反槍砲彈藥刀械管制條例、毒品危害防制條例
    及多次違反麻醉藥品管理條例等前科，其中於民國八十二年
    間，因違反麻醉藥品管理條例案件，經臺灣士林地方法院於
    八十二年七月七日以八十二年度訴字第六七五號刑事判決各
    判處有期徒刑四月、有期徒刑五年二月，應執行有期徒刑五
    年四月，其中所處之有期徒刑四月部分，於八十二年十二月
    七日確定，至所處之有期徒刑五年二月部分，經臺灣高等法
    院於八十三年八月二十四日以八十四年度上更二字第二八三
    號刑事判決撤銷原判決改判有期徒刑五年，並經最高法院於
    八十四年五月十日八十四年度台上字第四五三八號駁回上訴
    確定，上開二罪，嗣經裁定應執行有期徒刑五年二月確定在
    案，自八十三年十一月十三日起入監執行至八十七年七月七
    日縮短刑期假釋出獄，於九十一年十一月六日縮短刑期假釋
    期滿，假釋未經撤銷，以已執行完畢論。另於九十三年間，
    因違反毒品危害防制條例案件，經本院裁定送觀察、勒戒後
    ，認有繼續施用毒品傾向，復經本院裁定令入戒治處所施以
    強制戒治，於九十五年二月二十四日停止戒治所餘戒治期間
    付保護管束，同年七月二十八日強制戒治期滿後，經臺灣臺
    北地方法院檢察署檢察官於九十五年三月七日以九十五年度
    毒偵緝字第一三六號案件為不起訴處分確定。
二、詎甲○○仍不知戒除，又基於施用第一級毒品海洛因及第二
    級毒品安非他命之犯意，於九十五年九月三日凌晨二時十分
    許，在臺北市○○○路○段七七巷口前為警查獲後，經警對
    其採尿送驗時起分別回溯二十六小時內之某時許，以及回溯
    九十六小時內之某時許（然均應扣除自為警查獲時起至經警
    對其採尿送驗時止之該段期間），在不詳地點，分別施用第
    一級毒品海洛因及第二級毒品安非他命各一次。嗣於上開時
    、地為警查獲。
三、案經臺北市政府警察局中山分局報請臺灣臺北地方法院檢察
    署檢察官偵查起訴及移送本院併案審理。
    理    由
一、訊據被告甲○○對於上開犯罪事實坦承不諱，且經將其於上
    開時、地為警查獲後，經警對其所採得之尿液送交鑑驗結果
    ，確呈嗎啡類及安非他命類陽性反應，此有臺北市政府警察
    局偵辦毒品案件尿液檢體委驗單、臺灣尖端先進生技醫藥股
    份有限公司濫用藥物檢驗報告及結文各一份在卷可稽（偵查
    卷第六至第八頁）。據此，足徵被告上開自白符實可採。
二、被告曾於九十三年間，因違反毒品危害防制條例案件，經本
    院裁定送觀察、勒戒後，認有繼續施用毒品傾向，復經本院
    裁定令入戒治處所施以強制戒治，於九十五年二月二十四日
    停止戒治所餘戒治期間付保護管束，同年七月二十八日強制
    戒治期滿後，經臺灣臺北地方法院檢察署檢察官於九十五年
    三月七日以九十五年度毒偵緝字第一三六號案件為不起訴處
    分確定在案，此有臺灣高等法院被告前案紀錄表一份在卷可
    參，被告在其上開違反毒品危害防制條例案件之觀察、勒戒
    及強制戒治執行完畢釋放後，五年以內再犯施用第一級毒品
    及第二級毒品之罪甚明。從而，本件事證明確，被告施用第
    一級毒品海洛因及第二級毒品安非他命之犯行，洵堪認定，
    應予依法論處。
三、核被告所為，係犯毒品危害防制條例第十條第一項、第二項
    之施用第一級毒品及第二級毒品罪。被告持有第一級毒品海
    洛因及第二級毒品安非他命進而施用，其持有第一級毒品海
    洛因及第二級毒品安非他命之低度行為，應分別為其施用第
    一級毒品海洛因及第二級毒品安非他命之高度行為所吸收，
    不另論罪。被告曾有違反槍砲彈藥刀械管制條例、毒品危害
    防制條例及多次違反麻醉藥品管理條例等前科，其中於八十
    二年間，因違反麻醉藥品管理條例案件，經臺灣士林地方法
    院於八十二年七月七日以八十二年度訴字第六七五號刑事判
    決各判處有期徒刑四月、有期徒刑五年二月，應執行有期徒
    刑五年四月，其中所處之有期徒刑四月部分，於八十二年十
    二月七日確定，至所處之有期徒刑五年二月部分，經臺灣高
    等法院於八十三年八月二十四日以八十四年度上更二字第二
    八三號刑事判決撤銷原判決改判有期徒刑五年，並經最高法
    院於八十四年五月十日八十四年度台上字第四五三八號駁回
    上訴確定，上開二罪，嗣經裁定應執行有期徒刑五年二月確
    定在案，自八十三年十一月十三日起入監執行至八十七年七
    月七日縮短刑期假釋出獄，於九十一年十一月六日縮短刑期
    假釋期滿，假釋未經撤銷，以已執行完畢論，有上開臺灣高
    等法院被告前案紀錄表一份附卷足憑，其於上開有期徒刑執
    行完畢後，五年以內，故意再犯本件有期徒刑以上之罪，為
    累犯，均應依刑法第四十七條第一項規定，加重其刑。爰審
    酌被告前因違反毒品危害防制條例之施用毒品案件，先後經
    觀察、勒戒及強制戒治執行完畢後，仍不知戒除，又於上開
    時、地施用第一級毒品海洛因及第二級毒品安非他命、施用
    為自戕行為、所生危害及事後坦承犯行之態度等一切情狀，
    各量處如主文所示之刑，並依刑法第五十一條第五款規定，
    定其應執行之刑。另按犯罪在中華民國九十六年四月二十四
    日以前者，除本條例另有規定外，有期徒刑、拘役或罰金，
    減其刑期或金額二分之一，九十六年七月四日制定公布，並
    自九十六年七月十六日施行之中華民國九十六年罪犯減刑條
    例第二條第一項第三款定有明文。本件被告上開施用第一級
    毒品及第二級毒品犯行之犯罪時間，均在九十六年四月二十
    四日之前，復核無同條例所定不予減刑之情形，茲依同條例
    第二條第一項第三款規定，減其刑期二分之一。
四、移送併案意旨另以：被告有於九十六年六月二十一日上午十
    一時許為警查獲前分別回溯二十六小時內之某時許，以及回
    溯九十六小時內之某時許，在不詳地點，施用第一級毒品海
    洛因及第二級毒品安非他命之犯行。因認被告就此亦涉違反
    毒品危害防制條例第十條第一項、第二項之施用第一級毒品
    、第二級毒品之罪嫌，且與上開業經起訴本經本院論罪科刑
    之上開違反毒品危害防制條例第十條第一項、第二項之施用
    第一級毒品、第二級毒品之犯行間，有集合犯之實質上一罪
    關係。然查：
  (一)公訴人認被告另涉有此部分施用第一級毒品海洛因及施用第
    二級毒品安非他命之犯行，雖經被告於本院審理時坦認在卷
    ，並有臺北市政府警察局偵辦毒品案件尿液檢體委驗單、臺
    灣尖端先進生技醫藥股份有限公司濫用藥物檢驗報告及結文
    各一份附卷可徵。
  (二)惟被告上開如移送併案意旨所指之施用第一級毒品海洛因及
    施用第二級毒品安非他命之時間，係分別在其於九十六年六
    月二十一日上午十一時許為警查獲前分別回溯二十六小時內
    之某時許，以及回溯九十六小時內之某時許，與其上開業經
    起訴並經本院論罪科刑之施用第一級毒品海洛因及施用第二
    級毒品安非他命之時間，亦即於九十五年九月三日凌晨二時
    十分許為警查獲後，經警對其採尿送驗時起分別回溯二十六
    小時內之某時許，以及回溯九十六小時內之某時許，二者相
    差已有九月餘，且無其他積極證據足以證明被告在其本案部
    分於九十五年九月三日凌晨二時十分許為警查獲後，至其在
    併案部分於九十六年六月二十一日上午十一時許為警查獲前
    分別回溯二十六小時內之某時許，以及回溯九十六小時內之
    某時許，施用第一級毒品海洛因及施用第二級毒品安非他命
    前之該次犯行前之該段期間內，均有持續不斷施用第一級毒
    品海洛因及施用第二級毒品安非他命之行為，難認被告併案
    部分施用一級毒品海洛因及第二級毒品安非他命之犯行，與
    其上開業經起訴並經本院論罪科刑之施用第一級毒品海洛因
    及施用第二級毒品安非他命之犯行間，具有密切接近之一定
    時空，持續實行某一延續性行為之集合犯包括一罪關係。況
    施用毒品罪，在刑法於九十五年七月一日修正施行前，無論
    實務與理論，均認施用完畢，其犯罪即屬成立，基於概括犯
    意，多次施用同級毒品，應成立連續犯，從無依接續犯或常
    習犯、集合犯所謂包括一罪論處之例，則於刑法修正公布刪
    除連續犯之規定後，多次施用同級毒品者，自應併合處罰（
    此亦有最高法院九十六年度臺上字第一一九五號刑事判決意
    旨可參）。
  (三)是以，被告如上開移送併案意旨所指該次施用第一級毒品及
    第二級毒品之犯行，與其上開業經本院論罪科刑之該次施用
    第一級毒品及第二級毒品之犯行間，並無集合犯之包括一罪
    關係可言。總此，本院自無從併予審理，應退回原承辦檢察
    官，另行依法偵處，附此敘明。
五、按被告所犯為死刑、無期徒刑、最輕本刑三年以上有期徒刑
    之罪或高等法院管轄第一審案件以外之罪，並經被告於準備
    程序就被訴事實為有罪之陳述，經告知簡式審判程序之旨，
    並聽取被告及檢察官之意見後，經本院合議庭依刑事訴訟法
    第二百七十三條之一規定，裁定由受命法官獨任進行簡式審
    判程序審理，併予敘明。
據上論斷，依刑事訴訟法第二百七十三條之一第一項、第二百九
十九條第一項前段，中華民國九十六年罪犯減刑條例第二條第一
項第三款、第七條、第九條，毒品危害防制條例第十條第一項、
第二項、第十八條第一項前段，刑法第十一條前段、第四十七條
第一項、第五十一條第五款，判決如主文。
本案經檢察官高怡修到庭執行職務。
中　　華　　民　　國　　96　　年　　8 　　月　　31　　日
                        臺灣臺北地方法院刑事第十五庭
                            法　官　吳麗英
以上正本證明與原本無異
如不服本判決應於送達後10日內向本院提出上訴狀
  　　　　　　　　　　      書記官　田華仁
中　　華　　民　　國　　96　　年　　8 　　月　　31　　日
附錄本案論罪科刑法條：
毒品危害防制條例第十條：施用第一級毒品者，處六月以上五年
                        以下有期徒刑。
                        施用第二級毒品者，處三年以下有期
                        徒刑。
